---
title: "UAS KOMPUTASI STATISTIKA LANJUT"
author: "WARDIAH"
date: '2022-12-20'
output: html_document
---

sumber data : https://www.kaggle.com/datasets/d4rklucif3r/restaurant-reviews

siapkan library yang dibutuhkan
•	tm untuk operasi penambangan teks seperti menghapus angka, karakter khusus, tanda baca, dan kata-kata berhenti (Kata-kata berhenti dalam bahasa apa pun adalah kata-kata yang paling sering muncul yang memiliki nilai sangat kecil untuk NLP dan harus disaring. Contoh kata-kata berhenti dalam bahasa Inggris adalah "the ”, “adalah”, “adalah”.)
•	snowballc untuk stemming, yaitu proses mereduksi kata menjadi bentuk dasar atau akarnya. Misalnya, algoritma stemming akan mereduksi kata “fishing”, “fished” dan “fisher” menjadi stem “fish”.
•	wordcloud untuk menghasilkan plot cloud kata.
•	RColorBrewer untuk palet warna yang digunakan di berbagai plot
•	syuzhet untuk skor sentimen dan klasifikasi emosi
•	ggplot2 untuk memplot grafik

```{r }
library(tm)
library(SnowballC)
library(wordcloud)
library(RColorBrewer)
library(syuzhet)
library(ggplot2)

```

membaca data file ke dalam R
```{r}
# import data teks
Restaurant_Reviews <- read.csv("C:/Users/ACER/Downloads/Restaurant_Reviews.csv", stringsAsFactors=TRUE)
review <- Restaurant_Reviews$Review

```

tambahkan kode berikut untuk memuat data ke dalam korpus
```{r}
# konversi vektor teks menjadi kumpulan dokumen
words.vec <- VectorSource(review)
words.corpus <- Corpus(words.vec)
```

tambahkan kode berikut untuk mengubah dan menjalankan untuk membersihkan data teks.
```{r}
# buat transformator konten yang menggantikan pola string dengan spasi
toSpace <- content_transformer(function (x , pattern ) gsub(pattern, " ", x))
docs <- tm_map(words.corpus, toSpace, "/")
docs <- tm_map(docs, toSpace, "@")
docs <- tm_map(docs, toSpace, "\\|")

# mengubah teks menjadi huruf kecil
docs <- tm_map(docs, content_transformer(tolower))

# Menghapus Angka
docs <- tm_map(docs, removeNumbers)

#hapus stopwords umum bahasa Inggris
docs <- tm_map(docs, removeWords, stopwords("english"))

#remove punctuations
docs <- tm_map(docs, removePunctuation)

# menghilangkan ruang putih ekstra
docs <- tm_map(docs, stripWhitespace)

# hapus kata berhenti Anda sendiri
docs <- tm_map(docs, removeWords, c("rated", "ratedn", "place"))

```
Setelah membersihkan data teks, langkah selanjutnya adalah menghitung kemunculan setiap kata, untuk mengidentifikasi topik populer atau trending. Dengan menggunakan fungsi TermDocumentMatrix()dari paket penambangan teks, Anda dapat membuat Matriks Dokumen – tabel yang berisi frekuensi kata.
Dalam skrip R Anda, tambahkan kode berikut dan jalankan untuk melihat 5 kata teratas yang paling sering ditemukan dalam teks Anda.
```{r}
# Bangun matriks istilah-dokumen
docs_dtm <- TermDocumentMatrix(docs)
dtm_m <- as.matrix(docs_dtm)

# Bangun matriks istilah-dokumen
docs_dtm <- TermDocumentMatrix(docs)
dtm_m <- as.matrix(docs_dtm)

# Urutkan berdasarkan penurunan nilai frekuensi
dtm_v <- sort(rowSums(dtm_m),decreasing=TRUE)
dtm_d <- data.frame(word = names(dtm_v),freq=dtm_v)

# Tampilkan 5 kata paling sering teratas
head(dtm_d, 5)


```

selanjutnya,tambahkan kode berikut dan jalankan untuk membuat bagan batang, yang akan ditampilkan di bagian Plot RStudio.
```{r}
# Plot kata-kata yang paling sering
barplot(dtm_d[1:5,]$freq, las = 2, names.arg = dtm_d[1:5,]$word,
        col ="purple", main ="Top 5 most frequent words",
        ylab = "Word frequencies")
```


```{r}
# mengonversi korpus menjadi data.frame
dtm <- TermDocumentMatrix(docs)
m <- as.matrix(dtm)
v <- sort(rowSums(m),decreasing = TRUE)
df <- data.frame(word = names(v),freq = v)


```
Di bawah ini adalah penjelasan singkat tentang argumen yang digunakan dalam kata cloud function;
•	kata – kata yang akan diplot
•	freq - frekuensi kata-kata
•	min.freq – kata-kata yang frekuensinya berada pada atau di atas nilai ambang ini diplot (dalam hal ini, saya telah menyetelnya ke 5)
•	max.words – jumlah maksimum kata yang akan ditampilkan pada plot (pada kode di atas, saya telah mengaturnya menjadi 100)
•	random.order – Saya telah menyetelnya ke FALSE, sehingga kata-kata diplot dalam urutan penurunan frekuensi
•	rot.per – persentase kata yang ditampilkan sebagai teks vertikal (dengan rotasi 90 derajat). Saya telah menetapkannya 0,40 (40%), silakan sesuaikan pengaturan ini dengan preferensi Anda
•	warna - mengubah warna kata dari frekuensi terendah ke frekuensi tertinggi
```{r}
# membuat wordcloud
library(wordcloud)
set.seed(123)
wordcloud(words = df$word, freq = df$freq, min.freq = 9,
          max.words = 300, random.order = FALSE, rot.per = 0.35,
          colors = brewer.pal(8, "Dark2"))
```



